【裁判字號】    89,易,4541
【裁判日期】    891227
【裁判案由】    竊盜
【裁判全文】
臺灣高雄地方法院刑事判決                        八十九年度易字第四五四一號
    公  訴  人  臺灣高雄地方法院檢察署檢察官
    被      告  甲○○
    選任辯護人  宋明政
右列被告因竊盜案件，經檢察官提起公訴（八十九年度偵字第二一○○七號），本院
判決如左：
    主  文
甲○○攜帶兇器毀壞安全設備於夜間侵入住宅竊盜，處有期徒刑柒月。扣案手電筒壹
支沒收。
    事  實
一、甲○○意圖為自己不法之所有，於八十九年九月十六日夜間二十一時許，先以按
    電鈴之方式確認高雄市○鎮區鎮○街七十九號乙○○之住宅現無人在家，而自隔
    壁攀爬至五樓，以在該處附近檢拾之兇器約二、三尺長四角木棍一支，撬開乙○
    ○住宅五樓陽台之鐵窗，侵入該住宅，以自備之手電筒一支搜尋並竊取乙○○所
    有之現金新台幣（以下同）二萬一千八百元、金項鍊二條（價值十二萬元）、銀
    元銅板七枚（價值三千五百元）、男用勞力士手錶一只（價值三十五萬元）、女
    用勞力士手錶一只（價值二十一萬元）、面額十元之美鈔四張及戒指十六只（價
    值十二萬元），得手後離去時，為附近鄰居歐建平、林許秀玉發覺，報警於同日
    二十二時許，在同區○○街五十七號旁之空屋廁所內查獲被告，並依李某所供地
    點循線於同區○○○路李某停放之ＮＦＯ─三二五號機車行李箱內查獲上開贓物
    （男用勞力士錶未尋獲）。
二、案經高雄市政府警察局前鎮分局移請臺灣高雄地方法院檢察署偵查起訴。
    理  由
一、訊之被告甲○○於警訊、偵查及本院審理中均坦承有本件竊盜犯行，惟於審理中
    就所竊之物仍辯稱：均已尋獲，並未竊取男用勞力士手錶云云。經查被告竊得之
    物包括男用勞力士手錶一只，此業經被告於警訊中供承明確，且被害人乙○○亦
    指稱確有遭竊取男用勞力士手錶一只，被告事後所辯顯非可採。又被告犯行業經
    被害人乙○○於警訊及本院審理中指述綦詳，核與証人歐建平、許李秀玉於警訊
    所証情節均相符合，此外復有贓物領據一份附卷及手電筒一支扣案可為佐証，被
    告犯行應堪認定。又被告持以撬開陽台鐵窗之木棍雖未扣案，然其既足撬開不銹
    鋼材質之鐵窗，且長達二、三尺，自足生客觀上之危害甚明，故可認係兇器。又
    被告撬開之陽台鐵窗雖俗稱鐵窗，然實係防止他人自陽台侵入之鐵欄，與一般用
    於建築物之通風採光之窗扇自有不同，惟既係防止他人侵入建築物之設備，應認
    係其它安全設備。
二、核被告所為，係犯刑法第三百二十一條第一項第一款、第二款、第三款之攜帶兇
    器毀壞安全設備於夜間侵入住宅竊盜罪。公訴意旨雖未記載被告攜帶兇器一節，
    惟此部分僅係加重要件，應仍為起訴範圍所及，附此敘明。審酌被告攜帶兇器破
    壞安全設備於夜間侵入住宅竊盜，顯已嚴重破壞社會治安及民眾生活及住居之安
    全，其惡性與客觀危害之重大，自不得等閒視之，及犯後大致坦犯行並與被害人
    達成和解，有和解書一紙可証等一切情狀，量處如主文所示之刑，以示懲儆。扣
    案手電筒一支係被告所有供本件竊盜所用之物，業為被告坦承在卷，應依刑法第
    三十八條第一項第二款規定，併予宣告沒收。至兇器木棍一支既係被告在案發現
    場附近撿拾暫用，自難謂係被所有之物，且被告使用後已丟棄，亦應認已滅失，
    自無庸為沒收之宣告，附此敘明。
據上論斷，應依刑事訴訟法第二百九十九條第一項前段、刑法三百二十一條第一項第
一款、第二款、第三款、第三十八條第一項第二款，判決如主文。
案經檢察官郭武義到庭執行職務。
中      華      民      國    八十九    年     十二     月    二十七    日
                                臺灣高雄地方法院刑事第七庭
                                    法  官  蔡  國  卿
右正本證明與原本無異。
如不服本判決，應於判決送達後十日內，向本院提出上訴狀。
                                    書記官  邱  靜  銘
中      華      民      國    八十九    年     十二     月    二十八    日
附錄本判決論罪之法條：
刑法第三百二十一條第一項第一款、第三款及第二項：
犯竊盜罪而有左列情形之一者，處六月以上五年以下有期徒刑：
一、於夜間侵入住宅或有人居住之建築物、船艦或隱匿其內而犯之者。
三、攜帶兇器而犯之者。
前項之未遂犯罰之。


司法院資訊處製作；財團法人民間司法改革基金會備份。
